臺灣臺中地方法院民事判決　99年度訴字第2301號
原　　　告　萬竑企業有限公司
法定代理人　張家華
訴訟代理人　蘇衍維　律師
複　代理人　曾福卿
被　　　告　國涵電子有限公司
法定代理人　廖晨含
訴訟代理人　洪文智
上列當事人間請求給付貨款事件，本院於民國100年1月10日言詞
辯論終結，判決如下：
    主      文
被告應給付原告新臺幣玖拾捌萬貳仟柒佰肆拾柒元，及自民國九
十九年八月二十三日起至清償日止，按週年利率百分之五計算之
利息。
訴訟費用由被告負擔。
本判決於原告以新臺幣參拾貳萬捌仟元供擔保後，得假執行；但
被告如以新臺幣玖拾捌萬貳仟柒佰肆拾柒元為原告預供擔保，得
免為假執行。
    事實及理由
壹、程序部分：
一、按訴狀送達後，原告不得將原訴變更或追加他訴，但擴張或
    減縮應受判決事項之聲明者，不在此限，民事訴訟法第255
    條第1項第3款定有明文。本件原告原起訴聲明請求被告應給
    付原告新臺幣（下同）98萬3500元，及自支付命令聲請狀繕
    本送達之翌日起至清償日止，按週年利率百分之5計算之利
    息。原告嗣於民國（下同）99年12月16日以民事更正聲明暨
    準備書減縮聲明金額為：被告應給付原告98萬2747元（利息
    照舊），核屬減縮應受判決事項之聲明，揆諸前開規定，自
    應准許。
二、被告未於最後言詞辯論期日到場，核無民事訴訟法第386條
    各款所列之情形，爰依原告之聲請，由其一造辯論而為判決
    。
貳、實體部分：
一、原告主張：被告曾自98年12月間至99年1月間，被告分別向
    原告訂購貨款總金額102萬3500元之節能燈泡三批（銷貨單
    號碼為Ｓ02533、Ｓ02534、Ｓ02750號），原告已依約出貨
    完畢，於該期間被告償還部分貨款，並尚有積欠貨款，截至
    98年12月，被告積欠之貨款為77萬1640元，此經被告法定代
    理人廖晨含及訴訟代理人洪文智於原告出具之98年12月31日
    應收貨款對帳單（下稱應收貨款對帳單）上簽名確認，嗣洪
    文智與原告法定代理人張家華再就利息做確認，包含以72萬
    7940元計算之利息1萬4559元（計算式：727940×0.02＝145
    59），扣除被告於99年2月10日給付已兌現期票5萬元、預付
    彩盒費用1萬9440元、退AMPLE LUX費用1萬4012元，計至98
    年12月份，被告積欠原告70萬2747元（計算式：771640＋00
    000000000000000004012＝702747）。再加上99年1月份
    貨款28萬元，被告共積欠原告98萬2747元（計算式：702747
    ＋280000＝982747）。至被告答辯已交付2張票面金額分別
    為16萬7000元、57萬6000元之支票，餘額並已匯款還清云云
    ，實則該2張支票業經計算扣除，而8萬5000元之匯款，則係
    給付更先前之貨款，與本件無關，爰依買賣契約關係，請求
    被告給付貨款等語。並聲明：如主文第1項所示，並陳明願
    供擔保請准宣告假執行。
二、被告則以：原告所提未給付部分，被告已開立臺中商銀內新
    分行之期票2張，金額分別為16萬7000元、57萬6000元，並
    於99年3月31日由原告提示兌現，餘額部分由洪文智於99年1
    月12日匯入原告之法定代理人張家華於臺灣企銀林口分行之
    戶頭，又原告提出銷貨單38萬元部分，係被告訴訟代理人洪
    文智之個人借貸，且兩造交易之貨品具有瑕疵云云，資為抗
    辯。並聲明：原告之訴及假執行之聲請均駁回。如受不利判
    決，被告願供擔保請准宣告免為假執行。
三、得心證之理由：
  (一)原告主張被告應給付98萬2747元貨款，為被告所否認，並以
    前詞置辯，則本件應審究者為：1.被告是否積欠原告貨款？
    如是，金額若干？2.被告是否已清償前項之貨款？等節。
  (二)經查，原告主張：被告積欠及償還原告貨款情形如下，98年
    7月至9月，被告積欠貨款3萬8200元；98年10月份貨款119萬
    8500元，被告以已兌現之發票日98年12月21日，票面金額17
    萬元，及發票日99年3月31日，票面金額15萬元之支票支付
    ，尚積欠87萬8500元；98年11月份貨款44萬5000元，被告以
    已兌現之發票日98年12月15日，票面金額58萬元之支票支付
    ，溢付13萬5000元；98年12月份貨款72萬7940元，被告以已
    兌現之發票日99年3月31日，票面金額16萬7000元，及發票
    日99年3月31日，票面金額57萬6000元之支票支付，溢付1萬
    5060元，另積欠另一筆貨款5000元等情，業據原告提出應收
    貨款對帳單，觀其上日期記載為「2009/12 /31」、合計應
    收帳款為「771640」，有「廖晨含」、「洪」等簽名，日期
    記載為「元/28」；另在空白處記載有「利息部份727940 ×
    0.02＝14559」、「票期50000」、「預付彩盒19440」、「
    退AMPLE LUX1 4012」、「餘702747」及「洪」、「張家華
    」簽名等文字，日期記載為「2/10」，核與原告主張截至98
    年12月，被告積欠之貨款為77萬1640元，此經廖晨含及洪文
    智於應收貨款對帳單上簽名確認，嗣洪文智與張家華再就利
    息做確認，包含以72萬7940元計算之利息1萬4559元（計算
    式：727940×0.0 2＝14559），扣除被告於99年2月10日給
    付已兌現期票5萬元、預付彩盒費用1萬9440元、退AMPLELUX
    費用1萬4012元，計至98年12月份，被告積欠原告70萬2747
    元（計算式：771640＋00000000000000000004012＝7027
    47）等情相符。另原告主張被告尚積欠99年1月份貨款28萬
    元，亦據原告提出原告99年1月22日銷貨單為證，則原告主
    張被告共積欠原告98萬2747元（計算式：702747＋280000＝
    982747），堪信為真。
  (三)被告雖抗辯：伊已開立臺中商銀內新分行之期票2張，金額
    分別為16萬7000元、57萬6000元，並於99年3月31日由原告
    提示兌現，餘額部分由洪文智於99年1月12日匯入原告之法
    定代理人張家華於臺灣企銀林口分行之戶頭云云。惟查該2
    筆支付款項已列於應收貨款對帳單之已收貨款項下，有該應
    收貨款對帳單附卷可考；至8萬5000元之匯款，匯款日期為
    99 年1月12日，此有基隆市第二信用合作社跨行匯款回條聯
    在卷可稽，上開應收貨款對帳單洪文智及張家華簽名確認日
    期則為99年2月10日，係在該筆8萬5000元匯款日期之後，然
    卻未見其上有該筆8萬5000元匯款之記載，足徵原告稱8萬50
    00元之匯款，係給付更先前之貨款，與本件無關等語尚非無
    據，否則若該筆8萬5000元係償還本件系爭貨款，洪文智與
    張家華於99年2月10日簽名確認應收貨款對帳單時，豈無一
    並扣除該8萬5000元之理？況上開8萬5000元匯款係洪文智匯
    入張家華之帳戶內，原告既否認係清償系爭貨款，則被告自
    應就該該匯款確係清償系爭貨款乙節舉證證明，惟被告並未
    舉證以實其說，是被告此部分之抗辯自非可取。至於被告抗
    辯：原告提出銷貨單38萬元部分，係被告訴訟代理人洪文智
    之個人借貸，且兩造交易之貨品具有瑕疵云云，均未見被告
    舉證以實其說，均非可採。
  (四)末按給付無確定期限者，債務人於債權人得請求給付時，經
    其催告而未為給付，自受催告時起，負遲延責任。其經債權
    人起訴而送達訴狀，或依督促程序送達支付命令，或為其他
    相類之行為者，與催告有同一之效力。民法第229條第2項定
    有明文。又應付利息之債務，其利率未經約定，亦無法律可
    據者，週年利率為5％，民法第203條亦定有明文。原告既得
    向被告請求給付貨款98萬2747元，已如前述，則原告請求被
    告如數給付，並附加自支付命令送達翌日即99年8月23日（
    本件送達被告係於99年8月12日寄存於警局，經10日發生送
    達之效力）起至清償日止，按週年利率5％計算之利息，自
    屬與法有據，亦應予准許。
  (五)綜上所述，被告積欠原告貨款共計98萬2747元尚未清償，原
    告依買賣契約關係請求給付貨款98萬2747元，及自99年8月2
    3日至清償日止，按週年利率百分之5計算之利息，為有理由
    ，應予准許。又兩造均陳明願供擔保請求宣告假執行或免為
    假執行，經核均無不合，爰分別酌定相當之擔保金額宣告之
    。
  (六)本件判決事證基礎已臻明確，兩造其餘攻擊防禦方法及未經
    援用之證據，核與判決結果已無影響，爰不再一一論述，併
    予敘明。
四、訴訟費用負擔之依據：民事訴訟法第78條。
中    華    民    國   100    年    1     月    24    日
                  民事第四庭    法  官  張國華
正本係照原本作成。
如對本判決上訴，須於判決送達後20日內向本院提出上訴狀。如
委任律師提起上訴者，應一併繳納上訴審裁判費。
中    華    民    國   100    年    1     月    24    日
                                書記官  楊月雲